---
output: html_notebook
---

# Analisi Generale del Dataset
In questo documento vengono effettuata controlli ed operazioni generiche sull`intero dataset

```{r setup, include=FALSE}
# Caricamento Librerie
library(ggplot2)
library(dplyr)
library(here)
library(corrplot)
library(ggplot2)
library(reshape2)
```


## Caricamento del Dataset
```{r}
if(file.exists(here("dataset/data.csv"))){
  data <- read.csv(here("dataset/data.csv"), sep = ";", header = TRUE, check.names = FALSE)
  
  # Visualizza le prime righe
  head(data)
  
} else{
  print("Il dataset non è stato trovato nella directory")
}

```

## Modifiche Nomi delle Features
```{r}
# Sostituisci gli spazi nei nomi delle colonne con underscore
colnames(data) <- gsub(" ", "_", colnames(data))

# Rimuovi gli apostrofi
colnames(data) <- gsub("'", "", colnames(data))

# Errori nei nomi delle feature
names(data)[names(data) == "Nacionality"] <- "Nationality"

# Salva il dataset modificato in un nuovo file CSV
write.csv(data, here("dataset/dataMod.csv"), row.names = FALSE)

head(data)
```

## Info del Dataset
Vengono mostrati il numero di righe e di colonne. Inoltre, per ogni colonna viene mostrato il tipo insieme a dei valori contenuti all`interno della colonna stessa.
```{r}
str(data)
```
## Controllo Valori Mancanti
Nessun Valore Mancante.
```{r}
colSums(is.na(data))
```

## Controllo Righe Duplicate
Nessuna Riga duplicata.
```{r}
data[duplicated(data),]
```


## Variabile Target
```{r}
# Preparazione dei dati per il grafico a torta
target_counts <- data %>%
  group_by(Target) %>%
  summarise(count = n()) %>%
  mutate(perc = count / sum(count) * 100, 
         label = paste0(round(perc, 1), "%"))

# Creazione del grafico a torta
p <- ggplot(target_counts, aes(x = "", y = count, fill = Target)) +
  geom_bar(width = 1, stat = "identity") +
  coord_polar("y") +
  labs(title = "PieChart: Target") +
  theme_void() +
  theme(plot.title = element_text(hjust = 0.5)) +
  geom_text(aes(label = label), position = position_stack(vjust = 0.5))

ggsave("grafico_target.pdf", plot = p, width = 8, height = 6)
```
Osservando il grafico possiamo notare che il dataset è fortemente sbilanciato: la classe Graduate rappresenta il 49.9% del dataset mentre la classe Enrolled rappresenta solamente il 17.9%.


## Correlazione tra Feature Quantitative
```{r}
numeric_features <- c("Previous_qualification_(grade)", "Admission_grade", "Curricular_units_1st_sem_(credited)", "Curricular_units_1st_sem_(enrolled)","Curricular_units_1st_sem_(evaluations)", "Curricular_units_1st_sem_(approved)","Curricular_units_1st_sem_(grade)", "Curricular_units_1st_sem_(without_evaluations)","Curricular_units_2nd_sem_(credited)", "Curricular_units_2nd_sem_(enrolled)","Curricular_units_2nd_sem_(evaluations)", "Curricular_units_2nd_sem_(approved)","Curricular_units_2nd_sem_(grade)", "Curricular_units_2nd_sem_(without_evaluations)", "Unemployment_rate", "Inflation_rate", "GDP")

numeric_data <- data[, numeric_features]

correlation_matrix <- cor(numeric_data)

#Corrplot
pdf("correlation_plot.pdf", width = 8, height = 8)
corrplot(correlation_matrix, method = "color", type = "upper",
         tl.col = "black", tl.srt = 45, diag = FALSE,
         addCoef.col = "black", number.cex = 0.3, tl.cex = 0.4)

dev.off()

#Scatterplot
pdf("scatterplot_matrix.pdf", width = 12, height = 12)
pairs(numeric_data, 
      main = "Scatterplot Matrix",
      pch = 19, 
      cex = 0.5, 
      col = rgb(0.1, 0.2, 0.5, 0.5))

dev.off()
```

