```{r}
library(here)
library(dplyr)
library(ggplot2)

data <- read.csv(here("dataset/dataMod.csv"), sep = ",", header = TRUE, check.names = FALSE)
head(data)

winsorize <- function(df, feature, round_values = FALSE) {
  # Calcola il primo e terzo quartile
  Q1 <- quantile(df[[feature]], 0.25)
  Q3 <- quantile(df[[feature]], 0.75)
  
  # Calcola l'intervallo interquartile (IQR)
  IQR <- Q3 - Q1
  
  # Definisce il limite inferiore e superiore per outlier
  lower_bound <- Q1 - 1.5 * IQR
  upper_bound <- Q3 + 1.5 * IQR
  
  # Stampa i limiti per il controllo
  print(lower_bound)
  print(upper_bound)
  
  # Applica la winsorization sostituendo gli outlier
  if (round_values) {
    df[[feature]] <- ifelse(df[[feature]] < lower_bound, ceiling(lower_bound), 
                            ifelse(df[[feature]] > upper_bound, floor(upper_bound), df[[feature]]))
  } else {
    df[[feature]] <- ifelse(df[[feature]] < lower_bound, lower_bound, 
                            ifelse(df[[feature]] > upper_bound, upper_bound, df[[feature]]))
  }
  
  # Ritorna il dataframe modificato
  return(df)
}


replace_outliers_with_median <- function(df, feature) {
  # Calcola il primo e terzo quartile
  Q1 <- quantile(df[[feature]], 0.25, na.rm = TRUE)
  Q3 <- quantile(df[[feature]], 0.75, na.rm = TRUE)
  
  # Calcola l'intervallo interquartile (IQR)
  IQR <- Q3 - Q1
  
  # Definisce il limite inferiore e superiore per gli outlier
  lower_bound <- Q1 - 1.5 * IQR
  upper_bound <- Q3 + 1.5 * IQR
  
  # Calcola la mediana
  median_value <- median(df[[feature]], na.rm = TRUE)
  
  # Sostituisce gli outlier con la mediana
  df[[feature]] <- ifelse(df[[feature]] < lower_bound | df[[feature]] > upper_bound, median_value, df[[feature]])
  
  # Ritorna il dataframe modificato
  return(df)
}



log_transform <- function(df, feature) {
  # Controlla se ci sono valori <= 0 nella colonna, poiché log(x) non è definito per x <= 0
  if (any(df[[feature]] <= 0)) {
    # Aggiungi una costante minima per evitare log(0) o log(valori negativi)
    min_positive <- min(df[[feature]][df[[feature]] > 0], na.rm = TRUE)
    df[[feature]] <- ifelse(df[[feature]] <= 0, min_positive, df[[feature]])
  }
  
  # Applica la trasformazione logaritmica
  df[[feature]] <- log(df[[feature]])
  
  # Ritorna il dataframe modificato
  return(df)
}

# Funzione per Creare Boxplot
create_boxplot <- function(data, feature, output_dir = "Grafici") {
  cleaned_feature_name <- gsub("_", " ", feature)
  feature_data <- data[[feature]]
  
  if (all(is.na(feature_data))) {
    cat("La feature", feature, "contiene solo valori NA. Boxplot non creato.\n")
    return()
  }
  
  # Creazione del Boxplot
  p <- ggplot(data, aes(x = .data[[feature]], y = "")) +
    geom_boxplot(fill = "lightblue", color = "darkblue", width = 0.3) +
    labs(title = paste("Boxplot:", cleaned_feature_name),
         x = cleaned_feature_name) +
    theme_minimal() +
    stat_boxplot(geom = "errorbar", width = 0.15) +
    theme(axis.title.y = element_blank(),
          axis.text.y = element_blank(),   
          axis.ticks.y = element_blank(),
          plot.title = element_text(hjust = 0.5, face = "bold", vjust = 2))
  
  # Salvataggio in PDF
  #pdf(file = paste0(output_dir, "/Boxplot_", gsub(" ", "_", cleaned_feature_name), ".pdf"))
  
  print(p)
  
  #dev.off()
  
}
```

# Fix Anomalia Application Order
Ci sono due righe anomale con application order pari a 0 e 9
Sono state sostituite rispettivamente con 1 e 6
```{r}
table_data <- table(data$Application_order)
barplot(table_data, 
        main = "Barplot of Application Order", 
        xlab = "Application Order", 
        ylab = "Frequency", 
        col = rainbow(length(table_data)),
        las = 2)

filtered_data <- data %>%
  filter(`Application_order` == 0 | `Application_order` == 9)
print(filtered_data)

data <- data %>%
  mutate(`Application_order` = case_when(
    `Application_order` == 0 ~ 1,
    `Application_order` == 9 ~ 6,
    TRUE ~ `Application_order`  # Mantiene i valori originali per tutte le altre righe
  ))

table_data <- table(data$Application_order)
barplot(table_data, 
        main = "Barplot of Application Order", 
        xlab = "Application Order", 
        ylab = "Frequency", 
        col = rainbow(length(table_data)),
        las = 1)
```

# Previous Qualification Grade
Applicata Winsorization per gestire 179 outlier
```{r}
create_boxplot(data, "Previous_qualification_(grade)")
data <- winsorize(data, "Previous_qualification_(grade)")
create_boxplot(data, "Previous_qualification_(grade)")
```

# Previous Qualification Grade
Applicata Winsorization per gestire 179 outlier
```{r}
create_boxplot(data, "Admission_grade")
data <- winsorize(data, "Admission_grade")
create_boxplot(data, "Admission_grade")
```

# Age At Enrollment
Molti outlier che si iscrivono in età avanzata
```{r}
create_boxplot(data, "Age_at_enrollment")
data <- winsorize (data, "Age_at_enrollment")
create_boxplot(data, "Age_at_enrollment")
```
# Data Cleaning Informazioni Primo Anno
Ci sono studenti con valori mancanti per il primo e il secondo semestre. Semplicemente li rimuoviamo
```{r}
# Studenti con valori mancanti (RIMOSSI)
print(data %>%
  filter(`Curricular_units_1st_sem_(enrolled)` == 0 | `Curricular_units_2nd_sem_(enrolled)` == 0))

data <- data %>%
  filter(`Curricular_units_1st_sem_(enrolled)` != 0 & `Curricular_units_2nd_sem_(enrolled)` != 0)

# Studenti che hanno dati solo per la feature enrolled ma non hanno mai fatto esami (RIMOSSI)
print(data %>%
  filter(`Curricular_units_1st_sem_(evaluations)` == 0 & `Curricular_units_2nd_sem_(evaluations)` == 0))

data <- data %>%
  filter(`Curricular_units_1st_sem_(evaluations)` != 0 | `Curricular_units_2nd_sem_(evaluations)` != 0)

# Studenti Che hanno media 0 ad entrambi i semestri ma che hanno provato degli esami
print(data %>%
  filter(`Curricular_units_1st_sem_(grade)` == 0 & `Curricular_units_2nd_sem_(grade)` == 0))

# Studenti Che hanno media 0 ad uno dei semestri ma che hanno provato degli esami
print(data %>%
  filter(`Curricular_units_1st_sem_(grade)` == 0 | `Curricular_units_2nd_sem_(grade)` == 0))
```


Non vale la pena pulire alcune feature come CU Credited. Meglio rimuoverle direttamente
```{r}
create_curricular_boxplots <- function(data, features, output_dir = "Grafici") {
  if (!dir.exists(output_dir)) {
    dir.create(output_dir)
  }
  
  for (feature in features) {
    feature_2nd <- gsub("1st", "2nd", feature)
    
    feature_data_1st <- data[[feature]]
    feature_data_2nd <- data[[feature_2nd]]
    
    if (all(is.na(feature_data_1st)) && all(is.na(feature_data_2nd))) {
      cat("Le feature", feature, "e", feature_2nd, "contengono solo valori NA. Boxplot non creati.\n")
      next
    }
    
    cleaned_feature_name <- gsub("_1st_sem_", " ", feature)
    cleaned_feature_name <- gsub("_", " ", cleaned_feature_name)
    
    boxplot_data <- data.frame(
      Valore = c(feature_data_1st, feature_data_2nd),
      Semestre = rep(c("1° Semestre", "2° Semestre"), each = nrow(data))
    )
    
    y_label <- ifelse(grepl("grade", feature, ignore.case = TRUE), "Grade", "Curricular Units")
    
    y_limits <- if (grepl("grade", feature, ignore.case = TRUE)) c(0, 20) else NULL
    
    p <- ggplot(boxplot_data, aes(x = Semestre, y = Valore, fill = Semestre)) +
      geom_boxplot(outlier.color = "darkblue", outlier.size = 1.5, width = 0.5) +
      stat_boxplot(geom = "errorbar", width = 0.25) +  # Aggiunge le error bar
      scale_fill_manual(values = c("1° Semestre" = "lightblue", "2° Semestre" = "orange")) +
      labs(title = paste("Boxplot:", cleaned_feature_name),
           x = "", y = y_label) +  # Cambia la label dell'asse y dinamicamente
      theme_minimal() +
      theme(plot.title = element_text(hjust = 0.5, face = "bold"),
            legend.position = "none")
    
    if (!is.null(y_limits)) {
      p <- p + ylim(y_limits)
    }
    
    file_name <- paste0(output_dir, "/Boxplot_", gsub(" ", "_", cleaned_feature_name), ".pdf")
    
    # Salva in PDF
    # pdf(file_name, width = 8, height = 5)
    print(p)
    # dev.off()
    
  }
}




features <- c(
  "Curricular_units_1st_sem_(enrolled)",
  "Curricular_units_1st_sem_(evaluations)",
  "Curricular_units_1st_sem_(approved)"
)

# Genera i boxplot prima
create_curricular_boxplots(data, features)

data <- winsorize(data, "Curricular_units_1st_sem_(enrolled)", TRUE)
data <- winsorize(data, "Curricular_units_1st_sem_(evaluations)", TRUE)
data <- winsorize(data, "Curricular_units_1st_sem_(approved)", TRUE)
data <- winsorize(data, "Curricular_units_2nd_sem_(enrolled)", TRUE)
data <- winsorize(data, "Curricular_units_2nd_sem_(evaluations)", TRUE)
data <- winsorize(data, "Curricular_units_2nd_sem_(approved)", TRUE)

# Genera i boxplot dopo
create_curricular_boxplots(data, features)

print(data)
```

Gestione Voti primo e secondo semestre
```{r}
features <- c(
  "Curricular_units_1st_sem_(grade)"
)

# Genera i boxplot prima
create_curricular_boxplots(data, features)


data <- data %>%
  # Sostituzione di 0 con 10 per studenti con 0 in entrambi i semestri (si potrebbe valutare di analizzare l`impatto di questa operazione)
  mutate(
    `Curricular_units_1st_sem_(grade)` = ifelse(`Curricular_units_1st_sem_(grade)` == 0 & `Curricular_units_2nd_sem_(grade)` == 0, 10, `Curricular_units_1st_sem_(grade)`),
    `Curricular_units_2nd_sem_(grade)` = ifelse(`Curricular_units_1st_sem_(grade)` == 0 & `Curricular_units_2nd_sem_(grade)` == 0, 10, `Curricular_units_2nd_sem_(grade)`)
  ) %>%
  # Imputazione per studenti con 0 al secondo semestre usando la retta di regressione
  mutate(
    `Curricular_units_2nd_sem_(grade)` = ifelse(`Curricular_units_2nd_sem_(grade)` == 0 & `Curricular_units_1st_sem_(grade)` != 0, 3.82 + 0.7 * `Curricular_units_1st_sem_(grade)`, `Curricular_units_2nd_sem_(grade)`)
  ) %>%
  # Imputazione per studenti con 0 al primo semestre usando la retta di regressione inversa
  mutate(
    `Curricular_units_1st_sem_(grade)` = ifelse(`Curricular_units_1st_sem_(grade)` == 0 & `Curricular_units_2nd_sem_(grade)` != 0, (`Curricular_units_2nd_sem_(grade)` - 3.82) / 0.7, `Curricular_units_1st_sem_(grade)`)
  )

# Rimozione dati imputati non validi (14 righe)
data <- data %>%
  filter(`Curricular_units_1st_sem_(grade)` >= 10 & `Curricular_units_2nd_sem_(grade)` >= 10)

# Winsorization dei restanti outlier
data <- winsorize(data, "Curricular_units_1st_sem_(grade)", FALSE)
data <- winsorize(data, "Curricular_units_2nd_sem_(grade)", FALSE)

# Genera i boxplot dopo
create_curricular_boxplots(data, features)


```

#Salvataggio Dataset Pulito
```{r}
print(data)
write.csv(data, here("dataset/dataClean.csv"), row.names = FALSE)

```

