---
output: html_notebook
---

# Dati Demografici e Personali

```{r setup, include=FALSE}
# Caricamento Librerie
library(ggplot2)
library(dplyr)
library(here)
```

## Caricamento del Dataset
```{r}
if(file.exists(here("dataset/dataMod.csv"))){
  data <- read.csv(here("dataset/dataMod.csv"), sep = ",", header = TRUE, check.names = FALSE)
  
  # Visualizza le prime righe
  head(data)
  
} else{
  print("Il dataset non è stato trovato nella directory")
}

```

## Stato Civile
```{r}
# Crea Label
data$`Marital_status` <- factor(data$`Marital_status`, 
                                    levels = c(1, 2, 3, 4, 5, 6),
                                    labels = c("Single", "Married", "Widower", "Divorced", "Facto Union", "Separated"))

# Calcola la frequenza massima
freq <- table(data$`Marital_status`)
max_freq <- max(freq)

# Calcola il numero di categorie
num_categories <- length(freq)

# Crea Grafico a Barre con Label
bp <- barplot(table(data$`Marital_status`), main = "Distribuzione dello Stato Civile", 
        xlab = "Stato Civile", 
        ylab = "Frequenza",
        ylim = c(0, max_freq * 1.2),
        col = rainbow(num_categories))

# Aggiungi le frequenze assolute sopra ogni barra
text(x = bp, y = freq, labels = freq, pos = 3, cex = 0.8, col = "black")
```
Gli studenti sono quasi tutti Single: valutare di accorpare categorie con frequenza molto bassa in un categoria "Altro"

```{r}
# Filtra i dati in base allo stato civile
Single_students <- subset(data, Marital_status == "Single")
Married_students <- subset(data, Marital_status == "Married")
Other_students <- subset(data, Marital_status != "Married" & Marital_status != "Single")

# Calcola le percentuali della variabile Target per ciascun gruppo
single_target_percent <- prop.table(table(Single_students$Target)) * 100
married_target_percent <- prop.table(table(Married_students$Target)) * 100
other_target_percent <- prop.table(table(Other_students$Target)) * 100

combined_percent <- cbind(single_target_percent, married_target_percent, other_target_percent)
colnames(combined_percent) <- c("Single", "Married", "Other")

# Crea il Grouped Barplot
bp <- barplot(combined_percent, beside = TRUE, main = "Distribuzione della Variabile Target per Stato Civile",
              xlab = "Stato Civile", ylab = "Frequenza Relativa", col = c("#FF6A6A", "#32CD32", "#6495ED"),
              ylim = c(0, max(combined_percent) * 1.5))

# Aggiungi Legenda
legend("top", inset = c(0, 0), 
       legend = c("Dropout", "Enrolled", "Graduate"), 
       fill = c("#FF6A6A", "#32CD32", "#6495ED"), 
       xpd = TRUE, horiz = TRUE)

text(x = bp, y = combined_percent, labels = paste(round(combined_percent, 1), "%"), 
     pos = 3, cex = 0.8, col = "black")


```


## Nazionalità
```{r}
par(mar = c(6, 4, 4, 2) + 0.1)

# Crea Label
data$`Nationality` <- factor(data$`Nationality`, 
                                    levels = c(1, 2, 6, 11, 13, 14, 17, 21, 22, 24, 25, 26, 32, 41, 62, 100, 101, 103, 105, 108, 109),
                                    labels = c("Portuguese", "German", "Spanish", "Italian", "Dutch", "English", "Lithuanian",
                                               "Angolan", "Cape Verdean", "Guinean", "Mozambican", "Santomean", "Turkish", "Brazilian",
                                               "Romanian", "Moldova", "Mexican", "Ukrainian", "Russian", "Cuban", "Colombian"))

# Calcola la frequenza massima
freq <- table(data$`Nationality`)
max_freq <- max(freq)

# Calcola il numero di categorie
num_categories <- length(freq)

# Crea Grafico a Barre
bp <- barplot(table(data$`Nationality`), main = "Distribuzione della Nazionalità", 
              ylab = "Frequenza",
              ylim = c(0, max_freq * 1.2),
              col = rainbow(num_categories),
              las = 2,
              cex.names = 0.8)

text(x = bp, y = freq, labels = freq, pos = 3, cex = 0.8, col = "black")


```

```{r}
# Filtra i dati per studenti portoghesi e non portoghesi
portuguese_students <- subset(data, Nationality == "Portuguese")
non_portuguese_students <- subset(data, Nationality != "Portuguese")

# Calcola le percentuali della variabile Target per ciascun gruppo
portuguese_target_percent <- prop.table(table(portuguese_students$Target)) * 100
non_portuguese_target_percent <- prop.table(table(non_portuguese_students$Target)) * 100

combined_percent <- cbind(portuguese_target_percent, non_portuguese_target_percent)
colnames(combined_percent) <- c("Portoghese", "Non Portoghese")

# Crea Grouped Barplot
bp <- barplot(combined_percent, beside = TRUE, main = "Distribuzione della Variabile Target per Nazionalità",
              xlab = "Nazionalità", ylab = "Frequenza Relativa", col = c("#FF6A6A", "#32CD32", "#6495ED"),
              ylim = c(0, max(combined_percent) * 1.5))

# Aggiungi Legenda
legend("top", inset = c(0, 0), 
       legend = c("Dropout", "Enrolled", "Graduate"), 
       fill = c("#FF6A6A", "#32CD32", "#6495ED"), 
       xpd = TRUE, horiz = TRUE)

text(x = bp, y = combined_percent, labels = paste(round(combined_percent, 1), "%"), 
     pos = 3, cex = 0.8, col = "black")

```
La nazionalità probabilmente non è un fattore determinante nel successo/fallimento accademico

## Genere
```{r}
data$`Gender` <- factor(data$`Gender`, levels = c(0, 1), labels = c("Female", "Male"))

# Calcola la distribuzione congiunta
target_gender_table <- table(data$Target, data$Gender)

# Calcola la frequenza assoluta
gender_totals <- colSums(target_gender_table)

# Crea il grafico a barre stacked
bp <- barplot(target_gender_table, main = "Distribuzione del Genere",
        ylab = "Frequenza Assoluta", 
        col = c("#FF6A6A", "#32CD32", "#6495ED"),
        width = 0.7,
        ylim = c(0, max(gender_totals) * 1.2))

# Aggiungi Legenda
legend("topright", legend = c("Dropout", "Enrolled", "Graduated"), fill = c("#FF6A6A", "#32CD32", "#6495ED"))

text(x = bp, y = gender_totals, labels = gender_totals, pos = 3, cex = 1, col = "black")

# Aggiungi le percentuali per ciascuna sezione di ogni barra
for (i in 1:ncol(target_gender_table)) {
  cumulative_values <- cumsum(target_gender_table[, i])
  
  percentages <- round(target_gender_table[, i] / gender_totals[i] * 100, 1)
  
  text(x = bp[i], y = cumulative_values - target_gender_table[, i] / 2,
       labels = paste0(percentages, "%"), cex = 0.9, col = "white", font=2)
}
```
Sembrerebbe che le donne siano più propense a laurearsi nei tempi previsti, mentre gli uomini sono più propensi ad abbandonare gli studi

## Età all`Immatricolazione
```{r}
# Calcola gli indici di sintesi per "Age_at_enrollment"
summary_stats <- list(
  Media = mean(data$Age_at_enrollment, na.rm = TRUE),
  Mediana = median(data$Age_at_enrollment, na.rm = TRUE),
  Moda = as.numeric(names(sort(table(data$Age_at_enrollment), decreasing = TRUE)[1])),
  Varianza = var(data$Age_at_enrollment, na.rm = TRUE),
  Deviazione_Standard = sd(data$Age_at_enrollment, na.rm = TRUE),
  Coefficiente_Variabilità = sd(data$Age_at_enrollment, na.rm = TRUE) / mean(data$Age_at_enrollment, na.rm = TRUE) * 100,
  Quantile_1 = quantile(data$Age_at_enrollment, 0.25, na.rm = TRUE),
  Quantile_3 = quantile(data$Age_at_enrollment, 0.75, na.rm = TRUE),
  Minimo = min(data$Age_at_enrollment, na.rm = TRUE),
  Massimo = max(data$Age_at_enrollment, na.rm = TRUE),
  Range = max(data$Age_at_enrollment, na.rm = TRUE) - min(data$Age_at_enrollment, na.rm = TRUE),
  IQR = IQR(data$Age_at_enrollment, na.rm = TRUE)
)

summary_stats
```



```{r}
mean_age <- summary_stats$Media
median_age <- summary_stats$Mediana
mode_age <- summary_stats$Moda

# Crea l'istogramma della distribuzione
ggplot(data, aes(x = Age_at_enrollment)) +
  geom_histogram(binwidth = 1, color = "black", fill = "skyblue") +
  annotate("segment", x = mean_age, xend = mean_age, y = 0, yend = max(table(data$Age_at_enrollment)) * 0.6, 
           color = "red", linetype = "dashed", linewidth = 1) +
  annotate("segment", x = median_age, xend = median_age, y = 0, yend = max(table(data$Age_at_enrollment)) * 0.75, 
           color = "blue", linetype = "dashed", linewidth = 1) +
  annotate("segment", x = mode_age, xend = mode_age, y = 0, yend = max(table(data$Age_at_enrollment)) * 0.9, 
           color = "darkgreen", linetype = "dashed", linewidth = 1) +
  labs(title = "Distribuzione dell'Età in fase di Immatricolazione",
       x = "Età",
       y = "Frequenza") +
  theme_minimal() +
  theme(plot.title = element_text(hjust = 0.5)) +
  annotate("text", x = mode_age, y = max(table(data$Age_at_enrollment)) * 0.9, 
           label = paste("Moda =", round(mode_age, 1)), color = "darkgreen", hjust = -0.1, vjust = -0.5) +
  annotate("text", x = median_age, y = max(table(data$Age_at_enrollment)) * 0.75, 
           label = paste("Mediana =", round(median_age, 1)), color = "blue", hjust = -0.1, vjust = -0.5) +
  annotate("text", x = mean_age, y = max(table(data$Age_at_enrollment)) * 0.6, 
           label = paste("Media =", round(mean_age, 1)), color = "red", hjust = -0.1, vjust = -0.5)

```
```{r}
# Crea il boxplot di "Age_at_enrollment"
ggplot(data, aes(x=Age_at_enrollment, y = "")) +
  geom_boxplot(fill = "lightblue", color = "darkblue", width=0.3) +
  labs(title = "Boxplot Età in Fase di Immatricolazione",
       x = "Età") +
  theme_minimal() +
  stat_boxplot(geom = "errorbar",
               width = 0.15) +
  theme(axis.title.y = element_blank(),
        axis.text.y = element_blank(),   
        axis.ticks.y = element_blank(),
        plot.title = element_text(hjust = 0.5)) 

```

```{r}
# Calcolo dei limiti
outliers <- data %>%
  summarise(
    Q1 = quantile(`Age_at_enrollment`, 0.25, na.rm = TRUE),
    Q3 = quantile(`Age_at_enrollment`, 0.75, na.rm = TRUE),
    IQR = IQR(`Age_at_enrollment`, na.rm = TRUE)
  ) %>%
  mutate(
    Lower_Bound = Q1 - 1.5 * IQR,
    Upper_Bound = Q3 + 1.5 * IQR
  )

lower_bound <- outliers$Lower_Bound
upper_bound <- outliers$Upper_Bound

# Identificazione degli outlier
outliers_table <- data %>%
  filter(`Age_at_enrollment` < lower_bound |
           `Age_at_enrollment` > upper_bound)

print(outliers_table)

```



```{r}
# BoxPlot per l`Età suddivisa in base al Target
ggplot(data, aes(x = Target, y = Age_at_enrollment, fill = Target)) +
  geom_boxplot(notch = FALSE,
               outlier.color = "darkblue",
               outlier.shape = 1,
               width = 0.6) +
  stat_boxplot(geom = "errorbar",
               width = 0.2,
               color = "black") +
  labs(title = "Età di Immatricolazione per categoria Target",
       x = "Target",
       y = "Età") +
  theme_minimal() +
  theme(plot.title = element_text(hjust = 0.5),
        legend.position = "none")

```
