---
output: html_notebook
---

# Dettagli sull`Iscrizione e sulle Qualifiche Precedenti

```{r setup, include=FALSE}
# Caricamento Librerie
library(ggplot2)
library(dplyr)
library(here)
```

## Caricamento del Dataset
```{r}
if(file.exists(here("dataset/dataMod.csv"))){
  data <- read.csv(here("dataset/dataMod.csv"), sep = ",", header = TRUE, check.names = FALSE)
  
  # Visualizza le prime righe
  head(data)
  
} else{
  print("Il dataset non è stato trovato nella directory")
}

```

## Modalità di Immatricolazione
```{r}
# Calcola la frequenza massima
freq <- table(data$`Application_mode`)
max_freq <- max(freq)

# Crea il BarPlot
bp <- barplot(freq, main = "Distribuzione delle Modalità di Immatricolazione", 
              xlab = "Modalità di Immatricolazione", 
              ylab = "Frequenza Assoluta",
              ylim = c(0, max_freq * 1.2),
              col = rainbow(length(freq)),
              space = 1)

text(x = bp, y = freq, labels = freq, pos = 3, cex = 0.8, col = "black")


```
```{r}
# Calcola la frequenza relativa
freq_table <- prop.table(table(data$Application_mode)) * 100

# Sostituisci le categorie a bassa frequenza con "Altro"
low_freq_categories <- names(freq_table[freq_table < 2])

data$Application_mode_grouped <- ifelse(data$Application_mode %in% low_freq_categories, 
                                        "Altro", 
                                        as.character(data$Application_mode))

# Ordinamento Categorie
numeric_categories <- sort(as.numeric(setdiff(unique(data$Application_mode_grouped), "Altro")))
data$Application_mode_grouped <- factor(data$Application_mode_grouped, 
                                        levels = c(as.character(numeric_categories), "Altro"))

# Tabella di contingenza
target_application_table <- table(data$Target, data$Application_mode_grouped)


target_application_relative <- prop.table(target_application_table, margin = 2) * 100
max_percent <- max(target_application_relative)

# Crea il barplot con barre affiancate per ciascun gruppo
bp_relative <- barplot(target_application_relative, 
                       beside = TRUE, 
                       main = "Distribuzione della Variabile Target per Application Mode",
                       xlab = "Application Mode", 
                       ylab = "Frequenza Relativa (%)", 
                       col = c("#FF6A6A", "#32CD32", "#6495ED"), 
                       ylim = c(0, max_percent * 1.2),
                       las = 2)

# Aggiungi la legenda
legend("top", inset = c(0, 0), 
       legend = rownames(target_application_relative), 
       fill = c("#FF6A6A", "#32CD32", "#6495ED"), 
       xpd = TRUE, horiz = TRUE)

```


## Application Order
```{r}
# Calcola la frequenza massima
freq <- table(data$`Application_order`)
max_freq <- max(freq)

# Crea il BarPlot
bp <- barplot(freq, main = "Distribuzione dell`ordine di immatricolazione", 
              xlab = "Ordine di Immatricolazione", 
              ylab = "Frequenza",
              ylim = c(0, max_freq * 1.2),
              col = rainbow(length(freq)),
              space = 1)

# Aggiungi le frequenze
text(x = bp, y = freq, labels = freq, pos = 3, cex = 0.8, col = "black")
```
```{r}
# Estrai le righe in cui Application Order è uguale a 0 o 9
righe_anomale <- data[data$`Application_order` %in% c(0, 9), ]

print(righe_anomale)
```

Non Sembrano Inserimenti Errati: valutare di cambiare 0 con 1 e di cambiare 9 con 6

```{r}
data$Application_order[data$Application_order == 0] <- 1
data$Application_order[data$Application_order == 9] <- 6

# Tabella di contingenza
target_order_table <- table(data$Target, data$Application_order)

# Calcola la frequenza relativa in percentuale
target_order_relative <- prop.table(target_order_table, margin = 2) * 100
max_percent <- max(target_order_relative)

# Crea il barplot con barre affiancate per ciascun gruppo
bp_relative <- barplot(target_order_relative, 
                       beside = TRUE, 
                       main = "Distribuzione della Variabile Target per Application Order",
                       xlab = "Application Order", 
                       ylab = "Frequenza Relativa (%)", 
                       col = c("#FF6A6A", "#32CD32", "#6495ED"), # Colori per i gruppi
                       ylim = c(0, max_percent * 1.3))

# Aggiungi la legenda
legend("top", inset = c(0, 0), 
       legend = rownames(target_order_relative), 
       fill = c("#FF6A6A", "#32CD32", "#6495ED"), 
       xpd = TRUE, horiz = TRUE)


```


## Course
```{r}
# Distribuzione dei Corsi di Laurea
freq <- table(data$`Course`)
max_freq <- max(freq)
bp <- barplot(freq, main = "Distribuzione dei Corsi di Laurea", 
              xlab = "Corso di Laurea", 
              ylab = "Frequenza Assoluta",
              ylim = c(0, max_freq * 1.2),
              col = rainbow(length(freq)),
              space = 1,
              las = 2)

text(x = bp, y = freq, labels = freq, pos = 3, cex = 0.8, col = "black")
```
```{r}
# Tabella di contingenza
target_course_table <- table(data$Target, data$Course)

# Calcola la frequenza relativa in percentuale
target_course_relative <- prop.table(target_course_table, margin = 2) * 100
max_percent <- max(target_course_relative)

# Crea il barplot con barre affiancate per ciascun gruppo
bp_relative <- barplot(target_course_relative, 
                       beside = TRUE, 
                       main = "Distribuzione della Variabile Target per Course",
                       xlab = "Course", 
                       ylab = "Frequenza Relativa (%)", 
                       col = c("#FF6A6A", "#32CD32", "#6495ED"), # Colori per i gruppi
                       ylim = c(0, max_percent * 1.2),
                       las = 2,
                       space = c(0, 2))

# Aggiungi la legenda
legend("top", inset = c(0, -0.07), 
       legend = rownames(target_course_relative), 
       fill = c("#FF6A6A", "#32CD32", "#6495ED"), 
       xpd = TRUE, horiz = TRUE)

```


## Daytime/Evening Attendance
```{r}
# Label
data$`Daytime/evening_attendance` <- factor(data$`Daytime/evening_attendance`, levels = c(0, 1), labels = c("Evening", "Daytime"))

# Calcola la frequenza assoluta
freq <- table(data$`Daytime/evening_attendance`)
max_freq <- max(freq)

# Crea il barplot per le frequenze assolute
bp <- barplot(freq, 
              main = "Frequenza alle Lezioni", 
              ylab = "Frequenza Assoluta",
              ylim = c(0, max_freq * 1.2),
              col = rainbow(length(freq)),
              space = 1,
              las = 1)

text(x = bp, y = freq, labels = freq, pos = 3, cex = 0.8, col = "black")
```
```{r}

# Tabella di contingenza
target_attendance_table <- table(data$Target, data$`Daytime/evening_attendance`)

# Calcola la frequenza relativa in percentuale
target_attendance_relative <- prop.table(target_attendance_table, margin = 2) * 100
max_percent <- max(target_attendance_relative)

# Crea il barplot con barre affiancate per ciascun gruppo
bp_relative <- barplot(target_attendance_relative, 
                       beside = TRUE, 
                       main = "Distribuzione della Variabile Target per Daytime/Evening Attendance",
                       xlab = "Daytime/Evening Attendance", 
                       ylab = "Frequenza Relativa (%)", 
                       col = c("#FF6A6A", "#32CD32", "#6495ED"),
                       ylim = c(0, max_percent * 1.2))

# Aggiungi la legenda 
legend("top", inset = c(0, 0), 
       legend = c("Dropout", "Enrolled", "Graduate"), 
       fill = c("#FF6A6A", "#32CD32", "#6495ED"), 
       xpd = TRUE, horiz = TRUE)

# Aggiungi i valori percentuali 
for (i in seq_len(ncol(target_attendance_relative))) {
  text(x = bp_relative[, i], 
       y = target_attendance_relative[, i], 
       labels = paste0(round(target_attendance_relative[, i], 1), "%"), 
       pos = 3, cex = 0.8, col = "black")
}


```

## International
```{r}
# Label
data$International <- factor(data$International, levels = c(0, 1), labels = c("Non Erasmus", "Erasmus"))

# Calcola la frequenza assoluta
freq <- table(data$International)
max_freq <- max(freq)

# Crea il barplot per le frequenze assolute
bp <- barplot(freq, 
              main = "Distribuzione Studenti Erasmus", 
              ylab = "Frequenza Assoluta",
              ylim = c(0, max_freq * 1.2),
              col = rainbow(length(freq)),
              space = 1,
              las = 1)

# Aggiungi i valori delle frequenze
text(x = bp, y = freq, labels = freq, pos = 3, cex = 0.8, col = "black")
```

```{r}
# Tabella di contingenza
target_international_table <- table(data$Target, data$International)

# Calcola la frequenza relativa in percentuale
target_international_relative <- prop.table(target_international_table, margin = 2) * 100
max_percent <- max(target_international_relative)

# Crea il barplot con barre affiancate per ciascun gruppo
bp_relative <- barplot(target_international_relative, 
                       beside = TRUE, 
                       main = "Distribuzione della Variabile Target per Erasmus",
                       xlab = "Erasmus", 
                       ylab = "Frequenza Relativa (%)", 
                       col = c("#FF6A6A", "#32CD32", "#6495ED"),
                       ylim = c(0, max_percent * 1.5))

# Aggiungi la legenda
legend("top", inset = c(0, 0), 
       legend = c("Dropout", "Enrolled", "Graduate"), 
       fill = c("#FF6A6A", "#32CD32", "#6495ED"), 
       xpd = TRUE, horiz = TRUE)

# Aggiungi i valori percentuali
for (i in seq_len(ncol(target_international_relative))) {
  text(x = bp_relative[, i], 
       y = target_international_relative[, i], 
       labels = paste0(round(target_international_relative[, i], 1), "%"), 
       pos = 3, cex = 0.8, col = "black")
}
```

## Displaced
```{r}
data$`Displaced` <- factor(data$`Displaced`, levels = c(0, 1), labels = c("In Sede", "Fuorisede"))

# Calcola la distribuzione congiunta
target_displaced_table <- table(data$Target, data$Displaced)

# Calcola la frequenza assoluta
displaced_totals <- colSums(target_displaced_table)

# Crea il grafico a barre stacked
bp <- barplot(target_displaced_table, main = "Distribuzione Studenti Fuorisede",
        ylab = "Frequenza Assoluta",
        xlab = "Studenti",
        col = c("#FF6A6A", "#32CD32", "#6495ED"),
        width = 0.7,
        ylim = c(0, max(displaced_totals) * 1.4))

# Aggiungi legenda
legend("top", inset = c(0, -0.05), 
       legend = c("Dropout", "Enrolled", "Graduate"), 
       fill = c("#FF6A6A", "#32CD32", "#6495ED"), 
       xpd = TRUE, horiz = TRUE)

# Aggiungi le frequenze assolute
text(x = bp, y = displaced_totals, labels = displaced_totals, pos = 3, cex = 1, col = "black")

# Aggiungi le percentuali
for (i in 1:ncol(target_displaced_table)) {
  cumulative_values <- cumsum(target_displaced_table[, i])
  
  percentages <- round(target_displaced_table[, i] / displaced_totals[i] * 100, 1)
  
  text(x = bp[i], y = cumulative_values - target_displaced_table[, i] / 2,
       labels = paste0(percentages, "%"), cex = 0.9, col = "white", font=2)
}
```


## Educational Special Needs
```{r}
# Label
data$Educational_special_needs <- factor(data$Educational_special_needs, levels = c(0, 1), labels = c("No", "Si"))

# Calcola la frequenza assoluta
freq <- table(data$Educational_special_needs)
max_freq <- max(freq)

# Crea il barplot per le frequenze assolute
bp <- barplot(freq, 
              main = "Distribuzione Studenti con Bisogni Educativi Speciali (BES)", 
              ylab = "Frequenza Assoluta",
              xlab = "Studenti BES",
              ylim = c(0, max_freq * 1.2),
              col = rainbow(length(freq)),
              space = 1,
              las = 1)

text(x = bp, y = freq, labels = freq, pos = 3, cex = 0.8, col = "black")
```
```{r}
# Tabella di contingenza
target_bse_table <- table(data$Target, data$`Educational_special_needs`)

# Calcola la frequenza relativa
target_bse_relative <- prop.table(target_bse_table, margin = 2) * 100
max_percent <- max(target_bse_relative)

# Crea il barplot con barre affiancate per ciascun gruppo
bp_relative <- barplot(target_bse_relative, 
                       beside = TRUE, 
                       main = "Distribuzione della Variabile Target per Studenti BES",
                       xlab = "Studenti BES", 
                       ylab = "Frequenza Relativa (%)", 
                       col = c("#FF6A6A", "#32CD32", "#6495ED"),
                       ylim = c(0, max_percent * 1.4))

# Aggiungi la legenda
legend("top", inset = c(0, -0.05), 
       legend = c("Dropout", "Enrolled", "Graduate"), 
       fill = c("#FF6A6A", "#32CD32", "#6495ED"), 
       xpd = TRUE, horiz = TRUE)

# Aggiungi i valori percentuali
for (i in seq_len(ncol(target_bse_relative))) {
  text(x = bp_relative[, i], 
       y = target_bse_relative[, i], 
       labels = paste0(round(target_bse_relative[, i], 1), "%"), 
       pos = 3, cex = 0.8, col = "black")
}
```

## Previous Qualification
```{r}
# Calcola la frequenza massima
freq <- table(data$`Previous_qualification`)
max_freq <- max(freq)

# Crea il BarPlot con le nuove etichette
bp <- barplot(freq, main = "Distribuzione della Qualifica Precedente", 
              xlab = "Tipologia di Qualifica", 
              ylab = "Frequenza Assoluta",
              ylim = c(0, max_freq * 1.2),
              col = rainbow(length(freq)),
              space = 1)

text(x = bp, y = freq, labels = freq, pos = 3, cex = 0.8, col = "black")


```
```{r}
# Calcola la frequenza relativa
freq_table <- prop.table(table(data$Previous_qualification)) * 100

# Sostituisci le categorie a bassa frequenza con "Altro"
low_freq_categories <- names(freq_table[freq_table < 2])

data$Previous_qualification_grouped <- ifelse(data$Previous_qualification %in% low_freq_categories, 
                                        "Altro", 
                                        as.character(data$Previous_qualification))

# Ordina Categorie
numeric_categories <- sort(as.numeric(setdiff(unique(data$Previous_qualification_grouped), "Altro")))

data$Previous_qualification_grouped <- factor(data$Previous_qualification_grouped, 
                                        levels = c(as.character(numeric_categories), "Altro"))

# Tabella di contingenza
target_qualification_table <- table(data$Target, data$Previous_qualification_grouped)

# Calcola la frequenza relativa
target_qualification_relative <- prop.table(target_qualification_table, margin = 2) * 100
max_percent <- max(target_qualification_relative)

# Crea il barplot con barre affiancate per ciascun gruppo
bp_relative <- barplot(target_qualification_relative, 
                       beside = TRUE, 
                       main = "Distribuzione della Variabile Target per Qualifica Precedente",
                       xlab = "Qualifica Precedente", 
                       ylab = "Frequenza Relativa (%)", 
                       col = c("#FF6A6A", "#32CD32", "#6495ED"), 
                       ylim = c(0, max_percent * 1.3),
                       las = 1)

# Aggiungi la legenda
legend("top", inset = c(0, -0.07), 
       legend = rownames(target_qualification_relative), 
       fill = c("#FF6A6A", "#32CD32", "#6495ED"), 
       xpd = TRUE, horiz = TRUE)

# Aggiungi i valori percentuali
for (i in seq_len(ncol(target_qualification_relative))) {
  text(x = bp_relative[, i], 
       y = target_qualification_relative[, i], 
       labels = paste0(round(target_qualification_relative[, i], 1), "%"), 
       pos = 3, cex = 0.7, col = "black")
}

```


## Previous qualification (grade)
```{r}
# Calcola gli indici di sintesi
summary_stats <- list(
  Media = mean(data$`Previous_qualification_(grade)`, na.rm = TRUE),
  Mediana = median(data$`Previous_qualification_(grade)`, na.rm = TRUE),
  Moda = as.numeric(names(sort(table(data$`Previous_qualification_(grade)`), decreasing = TRUE)[1])),
  Varianza = var(data$`Previous_qualification_(grade)`, na.rm = TRUE),
  Deviazione_Standard = sd(data$`Previous_qualification_(grade)`, na.rm = TRUE),
  Coefficiente_Variabilità = sd(data$`Previous_qualification_(grade)`, na.rm = TRUE) / mean(data$`Previous_qualification_(grade)`, na.rm = TRUE) * 100,
  Quantile_1 = quantile(data$`Previous_qualification_(grade)`, 0.25, na.rm = TRUE),
  Quantile_3 = quantile(data$`Previous_qualification_(grade)`, 0.75, na.rm = TRUE),
  Minimo = min(data$`Previous_qualification_(grade)`, na.rm = TRUE),
  Massimo = max(data$`Previous_qualification_(grade)`, na.rm = TRUE),
  Range = max(data$`Previous_qualification_(grade)`, na.rm = TRUE) - min(data$`Previous_qualification_(grade)`, na.rm = TRUE),
  IQR = IQR(data$`Previous_qualification_(grade)`, na.rm = TRUE)
)

summary_stats
```


```{r}
hist(data$`Previous_qualification_(grade)`, 
     breaks = seq(0, 200, by = 4),
     main = "Distribuzione Voti della Qualifica Precedente", 
     xlab = "Voti",
     xlim = c(80, 200),
     ylab = "Frequenza", 
     col = "lightblue",
     border = "black")               

# Aggiungere griglia
grid()

```
```{r}
# BoxPlot Voti Qualifica Precedente
ggplot(data, aes(x=`Previous_qualification_(grade)`, y = "")) +
  geom_boxplot(fill = "lightblue", color = "darkblue", width=0.3) +
  labs(title = "Boxplot Voti Qualifica Precedente",
       x = "Voto") +
  theme_minimal() +
  stat_boxplot(geom = "errorbar",
               width = 0.15) +
  theme(axis.title.y = element_blank(),
        axis.text.y = element_blank(),   
        axis.ticks.y = element_blank(),
        plot.title = element_text(hjust = 0.5)) 

```
```{r}
# Calcolo dei quartili e dei limiti
outliers <- data %>%
  summarise(
    Q1 = quantile(`Previous_qualification_(grade)`, 0.25, na.rm = TRUE),
    Q3 = quantile(`Previous_qualification_(grade)`, 0.75, na.rm = TRUE),
    IQR = IQR(`Previous_qualification_(grade)`, na.rm = TRUE)
  ) %>%
  mutate(
    Lower_Bound = Q1 - 1.5 * IQR,
    Upper_Bound = Q3 + 1.5 * IQR
  )

# Identificazione degli outlier
outliers_table <- data %>%
  filter(`Previous_qualification_(grade)` < outliers$Lower_Bound |
           `Previous_qualification_(grade)` > outliers$Upper_Bound)
print(outliers_table)

```
```{r}
# BoxPlot per voti qualifica precedente suddivisi per Target
ggplot(data, aes(x = Target, y = `Previous_qualification_(grade)`, fill = Target)) +
  geom_boxplot(notch = FALSE,
               outlier.color = "darkblue",
               outlier.shape = 1,
               width = 0.6) +
  stat_boxplot(geom = "errorbar",
               width = 0.2,
               color = "black") +
  labs(title = "Boxplot: Voti Qualifica Precedente per Categorie Target",
       x = "Successo Accademico (Target)",
       y = "Voto Qualifica Precedente") +
  theme_minimal() +
  theme(plot.title = element_text(hjust = 0.5),
        legend.position = "none")

```


## Admission Grade
```{r}
# Calcola gli indici di sintesi
summary_stats <- list(
  Media = mean(data$Admission_grade, na.rm = TRUE),
  Mediana = median(data$Admission_grade, na.rm = TRUE),
  Moda = as.numeric(names(sort(table(data$Admission_grade), decreasing = TRUE)[1])),
  Varianza = var(data$Admission_grade, na.rm = TRUE),
  Deviazione_Standard = sd(data$Admission_grade, na.rm = TRUE),
  Coefficiente_Variabilità = sd(data$Admission_grade, na.rm = TRUE) / mean(data$Admission_grade, na.rm = TRUE) * 100,
  Quantile_1 = quantile(data$Admission_grade, 0.25, na.rm = TRUE),
  Quantile_3 = quantile(data$Admission_grade, 0.75, na.rm = TRUE),
  Minimo = min(data$Admission_grade, na.rm = TRUE),
  Massimo = max(data$Admission_grade, na.rm = TRUE),
  Range = max(data$Admission_grade, na.rm = TRUE) - min(data$Admission_grade, na.rm = TRUE),
  IQR = IQR(data$Admission_grade, na.rm = TRUE)
)

summary_stats
```

```{r}
hist(data$Admission_grade, 
     breaks = seq(0, 200, by = 4),
     main = "Distribuzione Voti di Ammissione", 
     xlab = "Voti",
     xlim = c(80, 200),
     ylab = "Frequenza", 
     col = "lightblue",
     border = "black")               

# Aggiungere griglia
grid()

```

```{r}
# BoxPlot Voti di Ammissione
ggplot(data, aes(x=Admission_grade, y = "")) +
  geom_boxplot(fill = "lightblue", color = "darkblue", width=0.3) +
  labs(title = "Boxplot Voti di Ammissione",
       x = "Voto") +
  theme_minimal() +
  stat_boxplot(geom = "errorbar",
               width = 0.15) +
  theme(axis.title.y = element_blank(),
        axis.text.y = element_blank(),   
        axis.ticks.y = element_blank(),
        plot.title = element_text(hjust = 0.5)) 

```
```{r}
# Calcolo dei limiti come scalari
outliers <- data %>%
  summarise(
    Q1 = quantile(`Admission_grade`, 0.25, na.rm = TRUE),
    Q3 = quantile(`Admission_grade`, 0.75, na.rm = TRUE),
    IQR = IQR(`Admission_grade`, na.rm = TRUE)
  ) %>%
  mutate(
    Lower_Bound = Q1 - 1.5 * IQR,
    Upper_Bound = Q3 + 1.5 * IQR
  )
lower_bound <- outliers$Lower_Bound
upper_bound <- outliers$Upper_Bound

# Identificazione degli outlier
outliers_table <- data %>%
  filter(`Admission_grade` < lower_bound |
           `Admission_grade` > upper_bound)

print(outliers_table)

```
```{r}
# BoxPlot con error bar per i voti di ammissione suddivisi per Target
ggplot(data, aes(x = Target, y = Admission_grade, fill = Target)) +
  geom_boxplot(notch = FALSE,
               outlier.color = "darkblue",
               outlier.shape = 1,
               width = 0.6) +
  stat_boxplot(geom = "errorbar",
               width = 0.2,
               color = "black") +
  labs(title = "Boxplot con Error Bar: Voti di Ammissione per Successo Accademico",
       x = "Successo Accademico (Target)",
       y = "Voto di Ammissione") +
  theme_minimal() +
  theme(plot.title = element_text(hjust = 0.5),
        legend.position = "none")

```

