Analisi Distribuzione dei fattori Socio-Economici presenti nel dataset

```{r}
# Librerie
library(ggplot2)
library(here)
library(dplyr)
library(patchwork)
library(moments)

# Caricamento Dataset
data <- read.csv(here("dataset/dataMod.csv"), sep = ",", header = TRUE, check.names = FALSE)
head(data)
```
Studenti beneficiari di Borsa di studio
```{r}
##### SCHOLARSHIP HOLDER #####

# Sostituzione dei valori 0 e 1 con le label
data$Scholarship_holder <- factor(data$Scholarship_holder, levels = c(0, 1), labels = c("0-NO", "1-YES"))

# Calcolo delle frequenze relative
freq_scholarship <- table(data$Scholarship_holder)
scholarship_data <- data.frame(Scholarship = names(freq_scholarship), 
                               Count = as.numeric(freq_scholarship))
scholarship_data$Perc <- scholarship_data$Count / sum(scholarship_data$Count) * 100
scholarship_data$Label <- paste0(round(scholarship_data$Perc, 1), "%")  

# Creazione del grafico a torta 
p <- ggplot(scholarship_data, aes(x = "", y = Count, fill = Scholarship)) +
  geom_bar(width = 1, stat = "identity") +
  coord_polar("y") +
  theme_void() +
  labs(title = "Pie Chart: Scholarship Holder", fill = "Legenda") +
  geom_text(aes(label = Label), position = position_stack(vjust = 0.5)) +  
  theme(plot.title = element_text(hjust = 0.5, face="bold"))

# Salvataggio del grafico in PDF
ggsave("Grafici/PieChart_Scholarship_Holder.pdf", plot = p, width = 10, height = 6)

```

Studenti con Debiti economici
```{r}
###### DEBTOR #####

# Sostituzione dei valori 0 e 1 con le label
data$Debtor <- factor(data$Debtor, levels = c(0, 1), labels = c("0-NO", "1-YES"))

# Calcolo delle frequenze relative
freq_debtor <- table(data$Debtor)
debtor_data <- data.frame(Debtor = names(freq_debtor), 
                          Count = as.numeric(freq_debtor))
debtor_data$Perc <- debtor_data$Count / sum(debtor_data$Count) * 100
debtor_data$Label <- paste0(round(debtor_data$Perc, 1), "%")  

# Creazione del grafico a torta 
p <- ggplot(debtor_data, aes(x = "", y = Count, fill = Debtor)) +
  geom_bar(width = 1, stat = "identity") +
  coord_polar("y") +
  theme_void() +
  labs(title = "Pie Chart: Debtor", fill = "Legenda") +
  geom_text(aes(label = Label), position = position_stack(vjust = 0.5)) +  
  scale_fill_manual(values = c("#E69F00", "#56B4E9")) +  
  theme(plot.title = element_text(hjust = 0.5, face="bold"))

# Salvataggio del grafico in PDF
ggsave("Grafici/PieChart_Debtor.pdf", plot = p, width = 10, height = 6)
```


Studenti con tasse in Regola
```{r}
##### TUITION FEES #####

# Sostituzione dei valori 0 e 1 con le label
data$Tuition_fees_up_to_date <- factor(data$Tuition_fees_up_to_date, levels = c(0, 1), labels = c("0-NO", "1-YES"))

# Calcolo delle frequenze relative
freq_tuition <- table(data$Tuition_fees_up_to_date)
tuition_data <- data.frame(TuitionStatus = names(freq_tuition), 
                           Count = as.numeric(freq_tuition))
tuition_data$Perc <- tuition_data$Count / sum(tuition_data$Count) * 100
tuition_data$Label <- paste0(round(tuition_data$Perc, 1), "%")  

# Creazione del grafico a torta 
p <- ggplot(tuition_data, aes(x = "", y = Count, fill = TuitionStatus)) +
  geom_bar(width = 1, stat = "identity") +
  coord_polar("y") +
  theme_void() +
  labs(title = "Pie Chart: Tuition Fees Up-to-Date", fill = "Legenda") +
  geom_text(aes(label = Label), position = position_stack(vjust = 0.5)) +  
  scale_fill_manual(values = c("#009E73", "#D55E00")) + 
  theme(plot.title = element_text(hjust = 0.5, face="bold"))

# Salvataggio del grafico in PDF
ggsave("Grafici/PieChart_Tuition_Fees_Up_to_Date.pdf", plot = p, width = 10, height = 6)
```

Studenti Fuori Sede 
```{r}
##### DISPLACED #####

# Sostituzione dei valori 0 e 1 con le label
data$Displaced <- factor(data$Displaced, levels = c(0, 1), labels = c("0-NO", "1-YES"))

# Calcolo delle frequenze relative
freq_displaced <- table(data$Displaced)
displaced_data <- data.frame(Displaced = names(freq_displaced), 
                             Count = as.numeric(freq_displaced))
displaced_data$Perc <- displaced_data$Count / sum(displaced_data$Count) * 100
displaced_data$Label <- paste0(round(displaced_data$Perc, 1), "%")

# Creazione del grafico a torta 
p <- ggplot(displaced_data, aes(x = "", y = Count, fill = Displaced)) +
  geom_bar(width = 1, stat = "identity") +
  coord_polar("y") +
  theme_void() +
  labs(title = "Pie Chart: Displaced", fill = "Legenda") +
  geom_text(aes(label = Label), position = position_stack(vjust = 0.5)) +
  scale_fill_manual(values = c("#CC79A7", "#0072B2")) + 
  theme(plot.title = element_text(hjust = 0.5, face="bold"))

# Salvataggio del grafico in PDF
ggsave("Grafici/PieChart_Displaced.pdf", plot = p, width = 10, height = 6)

```

Qualifica dei genitori degli studenti
```{r}
###### MOTHER AND FATHER QUALIFICATION #####

# Calcolo delle frequenze relative per Mothers_qualification
freq_mother_qual <- table(data$Mothers_qualification)
mother_qual_data <- data.frame(Mothers_qualification = names(freq_mother_qual), 
                               Count = as.numeric(freq_mother_qual))
mother_qual_data$Perc <- mother_qual_data$Count / sum(mother_qual_data$Count) * 100

# Calcolo delle frequenze relative per Fathers_qualification
freq_father_qual <- table(data$Fathers_qualification)
father_qual_data <- data.frame(Fathers_qualification = names(freq_father_qual), 
                               Count = as.numeric(freq_father_qual))
father_qual_data$Perc <- father_qual_data$Count / sum(father_qual_data$Count) * 100

# valore massimo comune per sincronizzare l'asse y
max_y <- max(mother_qual_data$Perc, father_qual_data$Perc)

# Ordinamento numerico delle categorie
mother_qual_data$Mothers_qualification <- factor(mother_qual_data$Mothers_qualification, 
                                                 levels = sort(as.numeric(unique(mother_qual_data$Mothers_qualification))))
father_qual_data$Fathers_qualification <- factor(father_qual_data$Fathers_qualification, 
                                                 levels = sort(as.numeric(unique(father_qual_data$Fathers_qualification))))

# Creazione del barplot per Mother's Qualification
p1 <- ggplot(mother_qual_data, aes(x = Mothers_qualification, y = Perc, fill = Mothers_qualification)) +
  geom_bar(stat = "identity", width = 0.7) +
  labs(title = "Barplot: Mother's Qualification", x = "Qualification", y = "Frequenza Relativa (%)") + 
  theme_minimal() +
  geom_text(aes(label = paste0(round(Perc, 1), "%")), 
            position = position_dodge(width = 0.9), 
            vjust = -0.5,
            size = 3) + 
  ylim(0, max_y) +
  theme(plot.title = element_text(hjust = 0.5, face="bold"), 
        axis.text.x = element_text(angle = 45, hjust = 1),
        legend.position = "none")

# Salvataggio del grafico in PDF
ggsave("Grafici/Barplot_Mothers_Qualification.pdf", plot = p1, width = 10, height = 6)

# Creazione del barplot per Father's Qualification
p2 <- ggplot(father_qual_data, aes(x = Fathers_qualification, y = Perc, fill = Fathers_qualification)) +
  geom_bar(stat = "identity", width = 0.7) +
  labs(title = "Barplot: Father's Qualification", x = "Qualification", y = "Frequenza Relativa (%)") + 
  theme_minimal() +
  geom_text(aes(label = paste0(round(Perc, 1), "%")), 
            position = position_dodge(width = 0.9), 
            vjust = -0.5,
            size = 3) + 
  ylim(0, max_y) +
  theme(plot.title = element_text(hjust = 0.5, face="bold"), 
        axis.text.x = element_text(angle = 45, hjust = 1),
        legend.position = "none")

# Salvataggio del grafico in PDF
ggsave("Grafici/Barplot_Fathers_Qualification.pdf", plot = p2, width = 10, height = 6)

```

Occupazione Lavorativa dei genitori
```{r}
##### MOTHER AND FATHER OCCUPATION #####


# Calcolo delle frequenze relative per Mothers_occupation
freq_mother_occ <- table(data$Mothers_occupation)
mother_occ_data <- data.frame(Mothers_occupation = names(freq_mother_occ), 
                              Count = as.numeric(freq_mother_occ))
mother_occ_data$Perc <- mother_occ_data$Count / sum(mother_occ_data$Count) * 100

# Calcolo delle frequenze relative per Fathers_occupation
freq_father_occ <- table(data$Fathers_occupation)
father_occ_data <- data.frame(Fathers_occupation = names(freq_father_occ), 
                              Count = as.numeric(freq_father_occ))
father_occ_data$Perc <- father_occ_data$Count / sum(father_occ_data$Count) * 100

# valore massimoper sincronizzare asse y
max_y <- max(mother_occ_data$Perc, father_occ_data$Perc)

# Ordinamento numerico delle categorie
mother_occ_data$Mothers_occupation <- factor(mother_occ_data$Mothers_occupation, 
                                             levels = sort(as.numeric(unique(mother_occ_data$Mothers_occupation))))
father_occ_data$Fathers_occupation <- factor(father_occ_data$Fathers_occupation, 
                                             levels = sort(as.numeric(unique(father_occ_data$Fathers_occupation))))

# Creazione del barplot per Mother's Occupation
p1 <- ggplot(mother_occ_data, aes(x = Mothers_occupation, y = Perc, fill = Mothers_occupation)) +
  geom_bar(stat = "identity", width = 0.7) +
  labs(title = "Barplot: Mother's Occupation", x = "Occupation", y = "Frequenza Relativa (%)") + 
  theme_minimal() +
  geom_text(aes(label = paste0(round(Perc, 1), "%")), 
            position = position_dodge(width = 0.9), 
            vjust = -0.5,
            size = 3) + 
  ylim(0, max_y) + 
  theme(plot.title = element_text(hjust = 0.5, face="bold"), 
        axis.text.x = element_text(angle = 45, hjust = 1),
        legend.position = "none")

# Salvataggio del grafico in PDF
ggsave("Grafici/Barplot_Mothers_Occupation.pdf", plot = p1, width = 12, height = 6)

# Creazione del barplot per Father's Occupation
p2 <- ggplot(father_occ_data, aes(x = Fathers_occupation, y = Perc, fill = Fathers_occupation)) +
  geom_bar(stat = "identity", width = 0.7, show.legend = FALSE) +
  labs(title = "Barplot: Father's Occupation", x = "Occupation", y = "Frequenza Relativa (%)") + 
  theme_minimal() +
  geom_text(aes(label = paste0(round(Perc, 1), "%")), 
            vjust = -0.3, size = 2.5) + 
  ylim(0, max_y) +
  theme(plot.title = element_text(hjust = 0.5, face="bold"), 
        axis.text.x = element_text(angle = 45, hjust = 1))

# Salvataggio del grafico in PDF
ggsave("Grafici/Barplot_Fathers_Occupation.pdf", plot = p2, width = 12, height = 6)
```

Variazione del PIL Al momento dell`immatricolazione
```{r}
##### GDP #####

# Rimozione di eventuali valori mancanti
gdp_data <- na.omit(data$GDP)

# Istogramma con densità
hist_density_plot <- ggplot(data, aes(x = GDP)) +
  geom_histogram(aes(y = ..density..), 
                 binwidth = diff(range(gdp_data)) / 30,  
                 color = "black", fill = "#1f77b4", alpha = 0.6) +
  geom_density(color = "#ff7f0e", size = 1) +  
  xlim(-5, 5) +
  labs(subtitle = "Histogram & Density Function",
       x = "GDP Change (%)",
       y = "Density") +
  theme_minimal()+
  theme(plot.subtitle = element_text(hjust = 0.5, face = "bold", vjust = 2),
        plot.margin = margin(10, 10, 10, 10))

# Boxplot
box_plot <- ggplot(data, aes(x = "", y = GDP)) +
  geom_boxplot(fill = "#aec7e8", color = "darkblue", width = 0.3) + 
  labs(subtitle = "Boxplot", y = "GDP Change (%)") +
  theme_minimal() +
  stat_boxplot(geom = "errorbar", width = 0.15) +
  theme(axis.title.x = element_blank(),
        axis.text.x = element_blank(),   
        axis.ticks.x = element_blank(),
        plot.subtitle = element_text(hjust = 0.5, face = "bold", vjust = 2),
        plot.margin = margin(10, 10, 10, 10))

# Combinazione dei grafici
combined_plot <- (hist_density_plot | box_plot) + 
  plot_annotation(title = "GDP") & 
  theme(plot.title = element_text(hjust = 0.5, face = "bold", size = 14))

# Salvataggio del grafico in PDF
ggsave("Grafici/Combined_Histogram_Boxplot_GDP.pdf", plot = combined_plot, width = 16, height = 6)

# Calcolo degli indici di sintesi
media <- mean(gdp_data)  
mediana <- median(gdp_data)  
moda <- as.numeric(names(sort(table(gdp_data), decreasing = TRUE)[1]))  
dev_standard <- sd(gdp_data)  
varianza <- var(gdp_data)  
skewness_value <- skewness(gdp_data)  
kurtosis_value <- kurtosis(gdp_data)  
range_value <- max(gdp_data) - min(gdp_data)  
quartili <- quantile(gdp_data, probs = c(0.25, 0.50, 0.75))
iqr_value <- IQR(gdp_data)  
cv <- (dev_standard / media) * 100  

# Stampa dei risultati
cat("Indici di sintesi di GDP:\n")
cat("Media:", round(media, 2), "\n")
cat("Mediana:", round(mediana, 2), "\n")
cat("Moda:", moda, "\n")
cat("Deviazione Standard:", round(dev_standard, 2), "\n")
cat("Varianza:", round(varianza, 2), "\n")
cat("Skewness (Asimmetria):", round(skewness_value, 2), "\n")
cat("Curtosi:", round(kurtosis_value, 2), "\n")
cat("Range:", range_value, "\n")
cat("1° Quartile (Q1):", quartili[1], "\n")
cat("2° Quartile (Mediana - Q2):", quartili[2], "\n")
cat("3° Quartile (Q3):", quartili[3], "\n")
cat("Intervallo Interquartile (IQR):", round(iqr_value, 2), "\n")
cat("Coefficiente di Variazione (CV %):", round(cv, 2), "%\n")

unique_gdp_values <- unique(data$GDP)

# Stampa dei valori unici
print(unique_gdp_values)
```
Tasso di disoccupazione al momento dell`immatricolazione
```{r}
###### UNEMPLOYMENT RATE ANALYSIS #####

# Rimozione di eventuali valori mancanti
unemployment_data <- na.omit(data$Unemployment_rate)

# Istogramma con densità
hist_density_plot <- ggplot(data, aes(x = Unemployment_rate)) +
  geom_histogram(aes(y = ..density..), 
                 binwidth = diff(range(unemployment_data)) / 30,  
                 color = "black", fill = "#2ca02c", alpha = 0.6) +  
  geom_density(color = "#9467bd", size = 1) +  
  xlim(6, 18) +
  labs(subtitle = "Histogram & Density Function",
       x = "Unemployment Rate (%)",
       y = "Density") +
  theme_minimal()+
  theme(plot.subtitle = element_text(hjust = 0.5, face = "bold", vjust = 2),
        plot.margin = margin(10, 10, 10, 10))

# Boxplot 
box_plot <- ggplot(data, aes(x = "", y = Unemployment_rate)) +
  geom_boxplot(fill = "#98df8a", color = "darkgreen", width = 0.3) +  
  labs(subtitle = "Boxplot", y = "Unemployment Rate (%)") +
  theme_minimal() +
  stat_boxplot(geom = "errorbar", width = 0.15) +
  theme(axis.title.x = element_blank(),
        axis.text.x = element_blank(),   
        axis.ticks.x = element_blank(),
        plot.subtitle = element_text(hjust = 0.5, face = "bold", vjust = 2),
        plot.margin = margin(10, 10, 10, 10))

# Combinazione dei grafici
combined_plot <- (hist_density_plot | box_plot) + 
  plot_annotation(title = "Unemployment Rate Analysis") & 
  theme(plot.title = element_text(hjust = 0.5, face = "bold", size = 14))

# Salvataggio del grafico in PDF
ggsave("Grafici/Combined_Histogram_Boxplot_Unemployment.pdf", plot = combined_plot, width = 16, height = 6)

# Calcolo degli indici di sintesi
media <- mean(unemployment_data)  
mediana <- median(unemployment_data)  
moda <- as.numeric(names(sort(table(unemployment_data), decreasing = TRUE)[1]))  
dev_standard <- sd(unemployment_data)  
varianza <- var(unemployment_data)  
skewness_value <- skewness(unemployment_data)  
kurtosis_value <- kurtosis(unemployment_data)  
range_value <- max(unemployment_data) - min(unemployment_data)  
quartili <- quantile(unemployment_data, probs = c(0.25, 0.50, 0.75))
iqr_value <- IQR(unemployment_data)  
cv <- (dev_standard / media) * 100  

# Stampa dei risultati
cat("Indici di sintesi di Unemployment Rate:\n")
cat("Media:", round(media, 2), "\n")
cat("Mediana:", round(mediana, 2), "\n")
cat("Moda:", moda, "\n")
cat("Deviazione Standard:", round(dev_standard, 2), "\n")
cat("Varianza:", round(varianza, 2), "\n")
cat("Skewness (Asimmetria):", round(skewness_value, 2), "\n")
cat("Curtosi:", round(kurtosis_value, 2), "\n")
cat("Range:", range_value, "\n")
cat("1° Quartile (Q1):", quartili[1], "\n")
cat("2° Quartile (Mediana - Q2):", quartili[2], "\n")
cat("3° Quartile (Q3):", quartili[3], "\n")
cat("Intervallo Interquartile (IQR):", round(iqr_value, 2), "\n")
cat("Coefficiente di Variazione (CV %):", round(cv, 2),"%\n")

unique_unemployment_values <- unique(data$Unemployment_rate)

# Stampa dei valori unici
print(unique_unemployment_values)
```
Tasso di Inflazione Al momento dell`immatricolazione
```{r}
##### INFLATION RATE #####

# Rimozione di eventuali valori mancanti
inflation_data <- na.omit(data$Inflation_rate)

# Istogramma con densità
hist_density_plot <- ggplot(data, aes(x = Inflation_rate)) +
  geom_histogram(aes(y = ..density..), 
                 binwidth = diff(range(inflation_data)) / 30,  
                 color = "black", fill = "#d62728", alpha = 0.6) +
  geom_density(color = "#f1c40f", size = 1) +
  xlim(-1.5, 4.5) +
  labs(subtitle = "Histogram & Density Function",
       x = "Inflation Rate (%)",
       y = "Density") +
  theme_minimal()+
  theme(plot.subtitle = element_text(hjust = 0.5, face = "bold", vjust = 2),
        plot.margin = margin(10, 10, 10, 10))

# Boxplot
box_plot <- ggplot(data, aes(x = "", y = Inflation_rate)) +
  geom_boxplot(fill = "#ff9896", color = "darkred", width = 0.3) +
  labs(subtitle = "Boxplot", y = "Inflation Rate (%)") +
  theme_minimal() +
  stat_boxplot(geom = "errorbar", width = 0.15) +
  theme(axis.title.x = element_blank(),
        axis.text.x = element_blank(),   
        axis.ticks.x = element_blank(),
        plot.subtitle = element_text(hjust = 0.5, face = "bold", vjust = 2),
        plot.margin = margin(10, 10, 10, 10))

# Combinazione dei grafici
combined_plot <- (hist_density_plot | box_plot) + 
  plot_annotation(title = "Inflation Rate Analysis") & 
  theme(plot.title = element_text(hjust = 0.5, face = "bold", size = 14))

# Salvataggio del grafico in PDF
ggsave("Grafici/Combined_Histogram_Boxplot_Inflation.pdf", plot = combined_plot, width = 16, height = 6)

# Calcolo degli indici di sintesi
media <- mean(inflation_data)  
mediana <- median(inflation_data)  
moda <- as.numeric(names(sort(table(inflation_data), decreasing = TRUE)[1]))  
dev_standard <- sd(inflation_data)  
varianza <- var(inflation_data)  
skewness_value <- skewness(inflation_data)  
kurtosis_value <- kurtosis(inflation_data)  
range_value <- max(inflation_data) - min(inflation_data)  
quartili <- quantile(inflation_data, probs = c(0.25, 0.50, 0.75))
iqr_value <- IQR(inflation_data)  
cv <- (dev_standard / media) * 100  

# Stampa dei risultati
cat("Indici di sintesi di Inflation Rate:\n")
cat("Media:", round(media, 2), "\n")
cat("Mediana:", round(mediana, 2), "\n")
cat("Moda:", moda, "\n")
cat("Deviazione Standard:", round(dev_standard, 2), "\n")
cat("Varianza:", round(varianza, 2), "\n")
cat("Skewness (Asimmetria):", round(skewness_value, 2), "\n")
cat("Curtosi:", round(kurtosis_value, 2), "\n")
cat("Range:", range_value, "\n")
cat("1° Quartile (Q1):", quartili[1], "\n")
cat("2° Quartile (Mediana - Q2):", quartili[2], "\n")
cat("3° Quartile (Q3):", quartili[3], "\n")
cat("Intervallo Interquartile (IQR):", round(iqr_value, 2), "\n")
cat("Coefficiente di Variazione (CV %):", round(cv, 2), "%\n")

unique_inflation_values <- unique(data$Inflation_rate)

# Stampa dei valori unici
print(unique_inflation_values)
```

