---
output:
  html_document:
    df_print: paged
---

# Dati Socio-Economici
In questo documento deve essere effettuata l`analisi univariata delle seguenti features:
* Mother's qualification
* Father's qualification
* Mother's occupation
* Father's occupation
* Scholarship holder
* Debtor
* Tuition fees up to date
* Unemployment rate
* Inflation rate
* GDP

Valutare di separare i dati dello studente (mothers qualification, ecc...) da quelli del Paese (GDP, Inflaction, ecc...)

```{r setup, include=FALSE}
# Caricamento Librerie
library(ggplot2)
library(dplyr)
library(here)
```

## Caricamento del Dataset
```{r}
if(file.exists(here("dataset/dataMod.csv"))){
  data <- read.csv(here("dataset/dataMod.csv"), sep = ",", header = TRUE, check.names = FALSE)
  
  # Visualizza le prime righe
  head(data)
  
} else{
  print("Il dataset non è stato trovato nella directory")
}

```

## Qualifica della madre
```{r}
freq_mother_qual <- table(data$`Mothers_qualification`)
max_freq_mother_qual <- max(freq_mother_qual)
num_categories_mother_qual <- length(freq_mother_qual)

# Imposta i margini per lasciare più spazio alle etichette in basso
par(mar = c(8, 4, 4, 2))

# Crea il grafico a barre per Mother's Qualification usando gli ID come etichette
bp_mother_qual <- barplot(freq_mother_qual, main = "Distribuzione della Qualifica della Madre", 
                          xlab = "ID della Qualifica", 
                          ylab = "Frequenza",
                          ylim = c(0, max_freq_mother_qual * 1.2),
                          col = rainbow(num_categories_mother_qual),
                          names.arg = names(freq_mother_qual),  # Usa gli ID come etichette
                          cex.names = 0.8, las = 2)  # Ruota e riduce le dimensioni delle etichette

# Aggiungi le frequenze assolute sopra ogni barra
text(x = bp_mother_qual, y = freq_mother_qual, labels = freq_mother_qual, pos = 3, cex = 0.8, col = "black")


```

Valutare di accorpare le qualifiche in categorie più ampie (Istruzione Primaria e di Base, Istruzione Secondaria, ...)

## Qualifica del padre
```{r}
# Calcola la frequenza per ciascun ID di Father's Qualification
freq_father_qual <- table(data$`Fathers_qualification`)
max_freq_father_qual <- max(freq_father_qual)
num_categories_father_qual <- length(freq_father_qual)

# Imposta i margini per lasciare più spazio alle etichette in basso
par(mar = c(8, 4, 4, 2))

# Crea il grafico a barre per Father's Qualification usando gli ID come etichette
bp_father_qual <- barplot(freq_father_qual, main = "Distribuzione della Qualifica del Padre", 
                          xlab = "ID della Qualifica", 
                          ylab = "Frequenza",
                          ylim = c(0, max_freq_father_qual * 1.2),
                          col = rainbow(num_categories_father_qual),
                          names.arg = names(freq_father_qual),  # Usa gli ID come etichette
                          cex.names = 0.8, las = 2)  # Ruota e riduce le dimensioni delle etichette

# Aggiungi le frequenze assolute sopra ogni barra
text(x = bp_father_qual, y = freq_father_qual, labels = freq_father_qual, pos = 3, cex = 0.8, col = "black")

```

Anche qui, valutare di accorpare le qualifiche in categorie più ampie (Istruzione Primaria e di Base, Istruzione Secondaria, ...)

## Occupazione della madre

```{r}
# Crea la tabella di frequenza per Mother's Occupation
freq_mother_occ <- table(data$`Mothers_occupation`)
max_freq_mother_occ <- max(freq_mother_occ)
num_categories_mother_occ <- length(freq_mother_occ)

# Imposta i margini per lasciare più spazio alle etichette in basso
par(mar = c(8, 4, 4, 2))

# Crea il grafico a barre per Mother's Occupation usando gli ID come etichette
bp_mother_occ <- barplot(freq_mother_occ, main = "Distribuzione della Occupazione della Madre", 
                         xlab = "ID dell'Occupazione", 
                         ylab = "Frequenza",
                         ylim = c(0, max_freq_mother_occ * 1.2),
                         col = rainbow(num_categories_mother_occ),
                         names.arg = names(freq_mother_occ),  # Usa gli ID come etichette
                         cex.names = 0.8, las = 2)  # Ruota e riduce le dimensioni delle etichette

```

Valutare di accorpare i tipi di occupazione in categorie più ampie (Studenti, Impiegati e Personale Amministrativo, Lavoratori nei Servizi e nella Sicurezza, ...)

## Occupazione del padre
```{r}
# Crea la tabella di frequenza per Father's Occupation
freq_father_occ <- table(data$`Fathers_occupation`)
max_freq_father_occ <- max(freq_father_occ)
num_categories_father_occ <- length(freq_father_occ)

# Imposta i margini per lasciare più spazio alle etichette in basso
par(mar = c(8, 4, 4, 2))

# Crea il grafico a barre per Father's Occupation usando gli ID come etichette
bp_father_occ <- barplot(freq_father_occ, main = "Distribuzione della Occupazione del Padre", 
                         xlab = "ID dell'Occupazione", 
                         ylab = "Frequenza",
                         ylim = c(0, max_freq_father_occ * 1.2),
                         col = rainbow(num_categories_father_occ),
                         names.arg = names(freq_father_occ),  # Usa gli ID come etichette
                         cex.names = 0.8, las = 2)  # Ruota e riduce le dimensioni delle etichette

```

Anche qui, valutare di accorpare i tipi di occupazione in categorie più ampie (Studenti, Impiegati e Personale Amministrativo, Lavoratori nei Servizi e nella Sicurezza, ...)

## Borsista 
```{r}
# Assicurati che Scholarship Holder abbia i livelli e le etichette corretti
data$`Scholarship_holder` <- factor(data$`Scholarship_holder`, levels = c(0, 1), labels = c("Non Borsista", "Borsista"))

# Calcola la distribuzione congiunta tra Target e Scholarship Holder
target_scholarship_table <- table(data$Target, data$Scholarship_holder)

# Calcola la frequenza assoluta di Scholarship Holder
scholarship_totals <- colSums(target_scholarship_table)

# Crea il grafico a barre stacked
bp <- barplot(target_scholarship_table, main = "Distribuzione della variabile Target rispetto allo status di Borsista",
        ylab = "Frequenza Assoluta", 
        col = c("#FF6A6A", "#32CD32", "#6495ED"),  # Colori per Target (Dropout, Enrolled, Graduated)
        width = 0.7,
        ylim = c(0, max(scholarship_totals) * 1.5),
        names.arg = c("Non Borsista", "Borsista"))  # Etichette personalizzate per l'asse X

# Aggiungi una legenda per la variabile Target
legend("topright", legend = c("Dropout", "Enrolled", "Graduated"), fill = c("#FF6A6A", "#32CD32", "#6495ED"))

# Aggiungi le frequenze assolute sopra ciascuna barra
text(x = bp, y = scholarship_totals, labels = scholarship_totals, pos = 3, cex = 1, col = "black")

```
## Debitore
```{r}
# Assicurati che Debtor abbia i livelli e le etichette corretti
data$`Debtor` <- factor(data$`Debtor`, levels = c(0, 1), labels = c("Non Debitore", "Debitore"))

# Calcola la distribuzione congiunta tra Target e Debtor
target_debtor_table <- table(data$Target, data$Debtor)

# Calcola la frequenza assoluta di Debtor
debtor_totals <- colSums(target_debtor_table)

# Crea il grafico a barre stacked
bp <- barplot(target_debtor_table, main = "Distribuzione della variabile Target rispetto allo status di Debitore",
        ylab = "Frequenza Assoluta", 
        col = c("#FF6A6A", "#32CD32", "#6495ED"),  # Colori per Target (Dropout, Enrolled, Graduated)
        width = 0.7,
        ylim = c(0, max(debtor_totals) * 1.2))

# Aggiungi una legenda per la variabile Target
legend("topright", legend = c("Dropout", "Enrolled", "Graduated"), fill = c("#FF6A6A", "#32CD32", "#6495ED"))

# Aggiungi le frequenze assolute sopra ciascuna barra
text(x = bp, y = debtor_totals, labels = debtor_totals, pos = 3, cex = 1, col = "black")

```
## Tasse universitarie in regola
```{r}
# Assicurati che Tuition_fees_up_to_date abbia i livelli e le etichette corretti
data$`Tuition_fees_up_to_date` <- factor(data$`Tuition_fees_up_to_date`, 
                                         levels = c(1, 0), 
                                         labels = c("Tasse in regola", "Tasse non in regola"))

# Calcola la distribuzione congiunta tra Target e Tuition fees up to date
target_fees_table <- table(data$Target, data$Tuition_fees_up_to_date)

# Calcola la frequenza assoluta di Tuition fees up to date
fees_totals <- colSums(target_fees_table)

# Crea il grafico a barre stacked
bp_fees <- barplot(target_fees_table, 
                   main = "Distribuzione della variabile Target rispetto alle Tasse Universitarie",
                   ylab = "Frequenza Assoluta", 
                   col = c("#FF6A6A", "#32CD32", "#6495ED"),  # Colori per Target (Dropout, Enrolled, Graduated)
                   width = 0.7,
                   ylim = c(0, max(fees_totals) * 1.2))

# Aggiungi una legenda per la variabile Target
legend("topright", legend = c("Dropout", "Enrolled", "Graduated"), fill = c("#FF6A6A", "#32CD32", "#6495ED"))

# Aggiungi le frequenze assolute sopra ciascuna barra
text(x = bp_fees, y = fees_totals, labels = fees_totals, pos = 3, cex = 1, col = "black")

```
## Tasso di disoccupazione
```{r}
# Calcola gli indici di sintesi per "Unemployment_rate"
summary_stats_unemployment <- list(
  Media = mean(data$Unemployment_rate, na.rm = TRUE),
  Mediana = median(data$Unemployment_rate, na.rm = TRUE),
  Moda = as.numeric(names(sort(table(data$Unemployment_rate), decreasing = TRUE)[1])),
  Varianza = var(data$Unemployment_rate, na.rm = TRUE),
  Deviazione_Standard = sd(data$Unemployment_rate, na.rm = TRUE),
  Coefficiente_Variabilità = sd(data$Unemployment_rate, na.rm = TRUE) / mean(data$Unemployment_rate, na.rm = TRUE) * 100,
  Quantile_1 = quantile(data$Unemployment_rate, 0.25, na.rm = TRUE),
  Quantile_3 = quantile(data$Unemployment_rate, 0.75, na.rm = TRUE),
  Minimo = min(data$Unemployment_rate, na.rm = TRUE),
  Massimo = max(data$Unemployment_rate, na.rm = TRUE),
  Range = max(data$Unemployment_rate, na.rm = TRUE) - min(data$Unemployment_rate, na.rm = TRUE),
  IQR = IQR(data$Unemployment_rate, na.rm = TRUE)
)

summary_stats_unemployment

```

```{r}
# Calcola Media, Mediana e Moda per Unemployment_rate
mean_unemployment <- summary_stats_unemployment$Media
median_unemployment <- summary_stats_unemployment$Mediana
mode_unemployment <- summary_stats_unemployment$Moda

# Crea l'istogramma della distribuzione
ggplot(data, aes(x = Unemployment_rate)) +
  geom_histogram(binwidth = 0.8, color = "black", fill = "lightblue") +
  annotate("segment", x = mean_unemployment, xend = mean_unemployment, y = 0, 
           yend = max(table(data$Unemployment_rate)) * 0.6, 
           color = "red", linetype = "dashed", linewidth = 1) +
  annotate("segment", x = median_unemployment, xend = median_unemployment, y = 0, 
           yend = max(table(data$Unemployment_rate)) * 0.75, 
           color = "blue", linetype = "dashed", linewidth = 1) +
  annotate("segment", x = mode_unemployment, xend = mode_unemployment, y = 0, 
           yend = max(table(data$Unemployment_rate)) * 0.9, 
           color = "darkgreen", linetype = "dashed", linewidth = 1) +
  labs(title = "Distribuzione del Tasso di Disoccupazione",
       x = "Tasso di Disoccupazione (%)",
       y = "Frequenza") +
  theme_minimal() +
  theme(plot.title = element_text(hjust = 0.5)) +
  annotate("text", x = mode_unemployment, 
           y = max(table(data$Unemployment_rate)) * 0.9, 
           label = paste("Moda =", round(mode_unemployment, 1)), 
           color = "darkgreen", hjust = -0.1, vjust = -0.5) +
  annotate("text", x = median_unemployment, 
           y = max(table(data$Unemployment_rate)) * 0.75, 
           label = paste("Mediana =", round(median_unemployment, 1)), 
           color = "blue", hjust = -0.1, vjust = -0.5) +
  annotate("text", x = mean_unemployment, 
           y = max(table(data$Unemployment_rate)) * 0.6, 
           label = paste("Media =", round(mean_unemployment, 1)), 
           color = "red", hjust = -0.1, vjust = -0.5)

```

Valutare se trattarla come discreta (utilizzare barplot in tal caso)

```{r}
# Crea il boxplot di "Unemployment_Rate"
ggplot(data, aes(x = Unemployment_rate, y = "")) +
  geom_boxplot(fill = "lightblue", color = "darkblue", width = 0.3) +
  labs(title = "Boxplot Tasso di Disoccupazione",
       x = "Tasso di Disoccupazione") +
  theme_minimal() +
  stat_boxplot(geom = "errorbar",
               width = 0.15) +
  theme(axis.title.y = element_blank(),
        axis.text.y = element_blank(),
        axis.ticks.y = element_blank(),
        plot.title = element_text(hjust = 0.5))

```


## Tasso di inflazione
```{r}
# Calcola gli indici di sintesi per "Inflation_rate"
summary_stats_inflation <- list(
  Media = mean(data$Inflation_rate, na.rm = TRUE),
  Mediana = median(data$Inflation_rate, na.rm = TRUE),
  Moda = as.numeric(names(sort(table(data$Inflation_rate), decreasing = TRUE)[1])),
  Varianza = var(data$Inflation_rate, na.rm = TRUE),
  Deviazione_Standard = sd(data$Inflation_rate, na.rm = TRUE),
  Coefficiente_Variabilità = sd(data$Inflation_rate, na.rm = TRUE) / mean(data$Inflation_rate, na.rm = TRUE) * 100,
  Quantile_1 = quantile(data$Inflation_rate, 0.25, na.rm = TRUE),
  Quantile_3 = quantile(data$Inflation_rate, 0.75, na.rm = TRUE),
  Minimo = min(data$Inflation_rate, na.rm = TRUE),
  Massimo = max(data$Inflation_rate, na.rm = TRUE),
  Range = max(data$Inflation_rate, na.rm = TRUE) - min(data$Inflation_rate, na.rm = TRUE),
  IQR = IQR(data$Inflation_rate, na.rm = TRUE)
)

summary_stats_inflation

```

```{r}
# Calcola Media, Mediana e Moda per Inflation_rate
mean_inflation <- summary_stats_inflation$Media
median_inflation <- summary_stats_inflation$Mediana
mode_inflation <- summary_stats_inflation$Moda

# Crea l'istogramma della distribuzione
ggplot(data, aes(x = Inflation_rate)) +
  geom_histogram(binwidth = 0.5, color = "black", fill = "lightblue") +
  annotate("segment", x = mean_inflation, xend = mean_inflation, y = 0, 
           yend = max(table(data$Inflation_rate)) * 0.6, 
           color = "red", linetype = "dashed", linewidth = 1) +
  annotate("segment", x = median_inflation, xend = median_inflation, y = 0, 
           yend = max(table(data$Inflation_rate)) * 0.75, 
           color = "blue", linetype = "dashed", linewidth = 1) +
  annotate("segment", x = mode_inflation, xend = mode_inflation, y = 0, 
           yend = max(table(data$Inflation_rate)) * 0.9, 
           color = "darkgreen", linetype = "dashed", linewidth = 1) +
  labs(title = "Distribuzione del Tasso di Inflazione",
       x = "Tasso di Inflazione (%)",
       y = "Frequenza") +
  theme_minimal() +
  theme(plot.title = element_text(hjust = 0.5)) +
  annotate("text", x = mode_inflation, 
           y = max(table(data$Inflation_rate)) * 0.9, 
           label = paste("Moda =", round(mode_inflation, 1)), 
           color = "darkgreen", hjust = -0.1, vjust = -0.5) +
  annotate("text", x = median_inflation, 
           y = max(table(data$Inflation_rate)) * 0.75, 
           label = paste("Mediana =", round(median_inflation, 1)), 
           color = "blue", hjust = -0.1, vjust = -0.5) +
  annotate("text", x = mean_inflation, 
           y = max(table(data$Inflation_rate)) * 0.6, 
           label = paste("Media =", round(mean_inflation, 1)), 
           color = "red", hjust = -0.1, vjust = -0.5)

```
Anche qui, valutare se trattarla come discreta (utilizzare barplot in tal caso)

```{r}
# Crea il boxplot di "Inflation_rate"
ggplot(data, aes(x = Inflation_rate, y = "")) +
  geom_boxplot(fill = "lightblue", color = "darkblue", width = 0.3) +
  labs(title = "Boxplot Tasso di Inflazione",
       x = "Tasso di Inflazione") +
  theme_minimal() +
  stat_boxplot(geom = "errorbar",
               width = 0.15) +
  theme(axis.title.y = element_blank(),
        axis.text.y = element_blank(),
        axis.ticks.y = element_blank(),
        plot.title = element_text(hjust = 0.5))

```
## PIL
```{r}
# Calcola gli indici di sintesi per "GDP"
summary_stats_gdp <- list(
  Media = mean(data$GDP, na.rm = TRUE),
  Mediana = median(data$GDP, na.rm = TRUE),
  Moda = as.numeric(names(sort(table(data$GDP), decreasing = TRUE)[1])),
  Varianza = var(data$GDP, na.rm = TRUE),
  Deviazione_Standard = sd(data$GDP, na.rm = TRUE),
  Coefficiente_Variabilità = sd(data$GDP, na.rm = TRUE) / mean(data$GDP, na.rm = TRUE) * 100,
  Quantile_1 = quantile(data$GDP, 0.25, na.rm = TRUE),
  Quantile_3 = quantile(data$GDP, 0.75, na.rm = TRUE),
  Minimo = min(data$GDP, na.rm = TRUE),
  Massimo = max(data$GDP, na.rm = TRUE),
  Range = max(data$GDP, na.rm = TRUE) - min(data$GDP, na.rm = TRUE),
  IQR = IQR(data$GDP, na.rm = TRUE)
)

summary_stats_gdp

```

```{r}
# Calcola Media, Mediana e Moda per GDP
mean_gdp <- summary_stats_gdp$Media
median_gdp <- summary_stats_gdp$Mediana
mode_gdp <- summary_stats_gdp$Moda

# Crea l'istogramma della distribuzione
ggplot(data, aes(x = GDP)) +
  geom_histogram(binwidth = 0.5, color = "black", fill = "lightblue") +
  annotate("segment", x = mean_gdp, xend = mean_gdp, y = 0, 
           yend = max(table(data$GDP)) * 0.6, 
           color = "red", linetype = "dashed", linewidth = 1) +
  annotate("segment", x = median_gdp, xend = median_gdp, y = 0, 
           yend = max(table(data$GDP)) * 0.75, 
           color = "blue", linetype = "dashed", linewidth = 1) +
  annotate("segment", x = mode_gdp, xend = mode_gdp, y = 0, 
           yend = max(table(data$GDP)) * 0.9, 
           color = "darkgreen", linetype = "dashed", linewidth = 1) +
  labs(title = "Distribuzione del PIL",
       x = "PIL (Prodotto Interno Lordo)",
       y = "Frequenza") +
  theme_minimal() +
  theme(plot.title = element_text(hjust = 0.5)) +
  annotate("text", x = mode_gdp, 
           y = max(table(data$GDP)) * 0.9, 
           label = paste("Moda =", round(mode_gdp, 1)), 
           color = "darkgreen", hjust = -0.1, vjust = -0.5) +
  annotate("text", x = median_gdp, 
           y = max(table(data$GDP)) * 0.75, 
           label = paste("Mediana =", round(median_gdp, 1)), 
           color = "blue", hjust = -0.1, vjust = -0.5) +
  annotate("text", x = mean_gdp, 
           y = max(table(data$GDP)) * 0.6, 
           label = paste("Media =", round(mean_gdp, 1)), 
           color = "red", hjust = -0.1, vjust = -0.5)

```

```{r}
# Crea il boxplot di "GDP"
ggplot(data, aes(x = GDP, y = "")) +
  geom_boxplot(fill = "lightblue", color = "darkblue", width = 0.3) +
  labs(title = "Boxplot del PIL",
       x = "PIL (Prodotto Interno Lordo)") +
  theme_minimal() +
  stat_boxplot(geom = "errorbar",
               width = 0.15) +
  theme(axis.title.y = element_blank(),
        axis.text.y = element_blank(),
        axis.ticks.y = element_blank(),
        plot.title = element_text(hjust = 0.5))

```



















