---
output:
  html_document:
    df_print: paged
---

# Dati Socio-Economici
In questo documento deve essere effettuata l`analisi univariata delle seguenti features:
* Mother's qualification
* Father's qualification
* Mother's occupation
* Father's occupation
* Scholarship holder
* Debtor
* Tuition fees up to date
* Unemployment rate
* Inflation rate
* GDP

Valutare di separare i dati dello studente (mothers qualification, ecc...) da quelli del Paese (GDP, Inflaction, ecc...)

```{r setup, include=FALSE}
# Caricamento Librerie
library(ggplot2)
library(dplyr)
library(here)
```

## Caricamento del Dataset
```{r}
if(file.exists(here("dataset/dataMod.csv"))){
  data <- read.csv(here("dataset/dataMod.csv"), sep = ",", header = TRUE, check.names = FALSE)
  
  # Visualizza le prime righe
  head(data)
  
} else{
  print("Il dataset non è stato trovato nella directory")
}

```

## Qualifica della madre
```{r}
freq_mother_qual <- table(data$`Mothers_qualification`)
max_freq_mother_qual <- max(freq_mother_qual)
num_categories_mother_qual <- length(freq_mother_qual)

# Imposta i margini per lasciare più spazio alle etichette in basso
par(mar = c(8, 4, 4, 2))

# Crea il grafico a barre per Mother's Qualification usando gli ID come etichette
bp_mother_qual <- barplot(freq_mother_qual, main = "Distribuzione della Qualifica della Madre", 
                          xlab = "ID della Qualifica", 
                          ylab = "Frequenza",
                          ylim = c(0, max_freq_mother_qual * 1.2),
                          col = rainbow(num_categories_mother_qual),
                          names.arg = names(freq_mother_qual),  # Usa gli ID come etichette
                          cex.names = 0.8, las = 2)  # Ruota e riduce le dimensioni delle etichette

# Aggiungi le frequenze assolute sopra ogni barra
text(x = bp_mother_qual, y = freq_mother_qual, labels = freq_mother_qual, pos = 3, cex = 0.8, col = "black")


```

Valutare di accorpare le qualifiche in categorie più ampie (Istruzione Primaria e di Base, Istruzione Secondaria, ...)

## Qualifica del padre
```{r}
# Calcola la frequenza per ciascun ID di Father's Qualification
freq_father_qual <- table(data$`Fathers_qualification`)
max_freq_father_qual <- max(freq_father_qual)
num_categories_father_qual <- length(freq_father_qual)

# Imposta i margini per lasciare più spazio alle etichette in basso
par(mar = c(8, 4, 4, 2))

# Crea il grafico a barre per Father's Qualification usando gli ID come etichette
bp_father_qual <- barplot(freq_father_qual, main = "Distribuzione della Qualifica del Padre", 
                          xlab = "ID della Qualifica", 
                          ylab = "Frequenza",
                          ylim = c(0, max_freq_father_qual * 1.2),
                          col = rainbow(num_categories_father_qual),
                          names.arg = names(freq_father_qual),  # Usa gli ID come etichette
                          cex.names = 0.8, las = 2)  # Ruota e riduce le dimensioni delle etichette

# Aggiungi le frequenze assolute sopra ogni barra
text(x = bp_father_qual, y = freq_father_qual, labels = freq_father_qual, pos = 3, cex = 0.8, col = "black")

```

Anche qui, valutare di accorpare le qualifiche in categorie più ampie (Istruzione Primaria e di Base, Istruzione Secondaria, ...)









